【裁判字號】    97,訴,2561
【裁判日期】    971031
【裁判案由】    毒品危害防制條例
【裁判全文】
臺灣板橋地方法院刑事判決              97年度訴字第2561號
公  訴  人  臺灣板橋地方法院檢察署檢察官
被      告  甲○○
上列被告因違反毒品危害防制條例案件，經檢察官提起公訴（97
年度毒偵字第3967號），被告於準備程序進行中就被訴事實為有
罪之陳述，本院告知被告簡式審判程序之旨，並聽取當事人之意
見後，合議庭裁定由受命法官獨任進行簡式審判程序，本院判決
如下：
    主  文
甲○○施用第一級毒品，累犯，處有期徒刑玖月，扣案之第一級
毒品海洛因驗餘淨重零點捌陸肆公克，沒收銷燬，包裝上開海洛
因之外包裝袋貳只，沒收；又施用第二級毒品，累犯，處有期徒
刑陸月，扣案之玻璃球吸食器壹個，沒收。應執行有期徒刑壹年
壹月，扣案之第一級毒品海洛因驗餘淨重零點捌陸肆公克，沒收
銷燬，包裝上開海洛因之外包裝袋貳只及玻璃球吸食器壹個，均
沒收。
    事實及理由
一、犯罪事實：
(一)甲○○曾於民國95年間，因施用第二級毒品案件，經本院以
    95年度毒聲字第1068號裁定送觀察、勒戒，認無繼續施用毒
    品之傾向，於95年12月7 日執行完畢釋放出所，而由臺灣板
    橋地方法院檢察署檢察官於95年12月11日以95年度毒偵字第
    3222號、第4171號、第5817號、第6455號為不起訴處分確定
    。另於96年間因犯竊盜案件，經本院以96年度簡字第4323號
    簡易判決判處有期徒刑3 月，減為有期徒刑1 月又15日確定
    ，甫於97年1 月28日以易科罰金執行完畢（於本案構成累犯
    ）；又於96年間因犯施用第一級及第二級毒品案件，經本院
    以96年度訴字第3958號判決，分別判處有期徒刑7 月、4 月
    ，應執行有期徒刑10月確定，現正在監執行中（於本案未構
    成累犯）。
(二)詎甲○○仍不知悔改，於觀察、勒戒執行完畢釋放後5 年內
    ，竟基於施用第一級毒品海洛因及第二級毒品甲基安非他命
    之犯意，於97年4 月24日下午5 、6 時許（起訴書載為於97
    年4 月24日中午某時許及同年月25日為警採尿前回溯96小時
    內之某時許，應予更正），在其友人位於臺北縣板橋市林家
    花園附近之住家內（起訴書載為在臺北縣新莊市某處及不詳
    地點，更予更正），分別以將海洛因置於香菸內點燃施用之
    方式施用第一級毒品海洛因乙次，及以將甲基安非他命放置
    於玻璃球吸食器內燒烤吸食其生成煙霧之方式施用第二級毒
    品甲基安非他命乙次。嗣經警於97年4 月25日14時許，在臺
    北縣新莊市○○○路97號前查獲，並扣得甲○○所有之海洛
    因2 包（驗餘淨重0.864 公克）及供施用第二級毒品甲基安
    非他命所用之玻璃球吸食器1 個。經甲○○同意採集尿液送
    驗後，結果呈鴉片及甲基安非他命類陽性反應，始獲悉上情
    。
(三)案經臺北縣政府警察局新莊分局報告臺灣板橋地方法院檢察
    署檢察官偵查起訴，經合議庭裁定以簡式審判程序審理。
二、證據：
(一)被告甲○○於警詢、偵查中及本院訊問、審理時之自白。
(二)臺北縣政府警察局新莊分局偵辦毒品案被移送者姓名及代碼
    對照表及台灣檢驗科技股份有限公司97年5 月16日出具之CH
    /2008/50041 號濫用藥物檢驗報告各乙紙。
(三)扣案之海洛因2 包（驗餘淨重0.864 公克）及玻璃球吸食器
    1 個。
(四)交通部民用航空局航空醫務中心97年5 月20日航藥鑑字第09
    72666 號毒品鑑定書乙紙。
三、按海洛因、甲基安非他命分別係毒品危害防制條例第2 條第
    2 項第1 款、第2 款所明定之第一級及第二級毒品，不得非
    法持有、施用。查被告甲○○前於95年間因施用第二級毒品
    案件，經本院以95年度毒聲字第1068號裁定送觀察、勒戒，
    認無繼續施用毒品之傾向，於95年12月7 日執行完畢釋放出
    所，由臺灣板橋地方法院檢察署檢察官於95年12月11日以95
    年度毒偵字第3222號、第4171號、第5817號、第6455號為不
    起訴處分確定，於95年12月7 日執行完畢釋放出所乙節，有
    臺灣高等法院被告前案紀錄表乙份附卷可按，故而被告於觀
    察、勒戒執行完畢釋放後5 年內再度分別施用第一級及第二
    級毒品之行為，依毒品危害防制條例第23條第2 項規定，係
    分別犯毒品危害防制條例第10條第1 項、第2 項之施用第一
    級毒品及第二級毒品罪。至被告施用第一級及第二級毒品前
    、後之持有第一級及第二級毒品犯行，為其施用之高度行為
    所吸收，均不另論罪。又被告所犯施用第一級毒品、第二級
    毒品各犯行間，犯意各別、罪名有異，應予分論併罰。又被
    告有事實及理由欄一（一）所載之犯罪、科刑暨刑之執行完
    畢紀錄，有前開臺灣高等法院被告前案紀錄表乙份在卷可按
    ，其於有期徒刑執行完畢後5 年內，故意再犯本件有期徒刑
    以上之罪，為累犯，應俱依刑法第47條第1 項規定加重其刑
    。爰審酌被告甲○○曾已因施用毒品案件，經觀察、勒戒後
    ，仍未能戒斷其施用毒品之惡習，且漠視法令之禁制，故再
    犯之，惟其施用毒品所生危害，實以自戕身心健康為主，對
    於他人生命、身體、財產等法益，尚無明顯而重大之實害，
    暨犯罪後即坦承犯行之態度等一切情狀，分別量處如主文所
    示之刑，並依刑法第51條第5 款之規定，定其應執行之刑，
    以資懲儆。至扣案之第一級毒品海洛因（驗餘淨重0.864 公
    克），係查獲之毒品，不問屬於犯人與否，應依毒品危害防
    制條例第18條第1 項前段之規定於其施用第一級毒品罪之罪
    刑宣告項下為沒收銷燬之諭知；另扣案包裝上開第一級毒品
    海洛因之外包裝袋2 只（係用於包裹海洛因，防止其裸露、
    潮濕，便於攜帶施用，並非不可分離）及玻璃球吸食器1 個
    ，分別係被告甲○○所有供其施用第一級毒品及第二級毒品
    所用之物，業經被告甲○○陳明在卷（詳本院卷97年10月31
    日準備程序筆錄第3 頁），爰依刑法第38條第1 項第2 款規
    定，分別於其所犯施用第一級毒品罪及第二級毒品罪之罪刑
    宣告項下為沒收之諭知，附此敘明。
據上論斷，應依刑事訴訟法第299 條第1 項前段、第273 條之1
第1 項、第310 條之2 、第454 條第1 項，毒品危害防制條例第
10條第1 項、第2 項、第18條第1 項前段，刑法第11條、第47
條第1 項、第51條第5 款、第38條第1 項第2 款，判決如主文。
本案經檢察官吳宗光到庭執行職務。
中    華    民    國    97    年    10    月    31    日
                  刑事第十四庭  法  官  鄭燕璘
以上正本證明與原本無異。
如不服本判決，應於判決送達後10日內，向本院提出上訴書狀敘
明上訴理由（應附繕本），上訴於臺灣高等法院。
中    華    民    國    97    年    10    月    31    日
                                書記官  陳筱惠
附錄本案論罪科刑法條全文：
毒品危害防制條例第10條：
施用第一級毒品者，處6月以上5年以下有期徒刑。
施用第二級毒品者，處3年以下有期徒刑。


司法院資訊處製作；財團法人民間司法改革基金會備份。
